臺灣臺南地方法院刑事簡易判決
聲　請　人　臺灣臺南地方法院檢察署檢察官
被　　　告　甲○○
上列被告因詐欺案件，經檢察官聲請以簡易判決處刑（九十四年
度核退偵字第七五四號），並經檢察官函請併案審理（九十四年
度偵字第一三四七五號、九十四年度核退偵字第一０二九號），
本院判決如下：
        主  文
甲○○連續幫助意圖為自己不法之所有，以詐術使人將本人之物
交付，累犯，處有期徒刑陸月，如易科罰金，以參佰元折算壹日
。
        事實及理由
一、犯罪事實
  (一)甲○○曾於民國（下同）八十八年間因偽造文書案，經本院
    以八十八年度訴字第一二六三號刑事判決判處有期徒刑七月
    ，緩刑二年確定，嗣於緩刑期間即八十九年間，因更犯竊盜
　  案件，經本院以八十九年度易字第一二二四號刑事判決判處
    有期徒刑三月確定，上開緩刑乃經本院以八十九年度撤緩字
    第四九號裁定撤銷緩刑確定，二案合併執刑，甫於九十年六
    月二十六日因縮短刑期執行完畢，猶不知悔改。
  (二)甲○○明知提供電話號碼及金融帳戶予他人使用，有可能幫
    助詐欺集團從事不法犯行之聯絡以及作為人頭帳戶以供犯罪
    贓款出入所用，使偵辦刑事案件之司法警察無從查知其真正
    身份，仍基於縱有人以其電話號碼、金融帳戶實施詐欺犯罪
    ，亦不違背其本意之連續幫助犯意。
  1.先於九十二年十月二十四日，向中華電信股份有限公司臺灣
    南區電信分公司臺南營運處（下稱中華電信公司臺南營運處
    ），申辦門號0000000000號、00000000
    00號行動電話，而於不詳時間，在臺南市火車站附近某處
    ，將上開門號之ＳＩＭ卡交付與真實姓名年籍不詳、綽號「
    阿財」之成年男子使用，用以幫助「阿財」及其所屬犯罪集
    團為不法使用，嗣楊月如於九十三年三月十五日，在其位於
    臺中市○○區○○路三段一四八之十八號住處，接獲該犯罪
    集團成員以「綜意聯合律師事務所」名義寄送之「香港賽馬
    會員投資投注證明書」中獎通知信函，楊月如因而撥打通知
    函上之○二─00000000號電話與該犯罪集團成員聯
    繫，該集團成員佯稱為「綜意聯合律師事務所」人員，並請
    楊月如撥打甲○○上開行動電話與該集團成員「慧真」、「
    林志中經理」等人連絡，「慧真」、「林志中經理」等人於
    取得楊月如之信任後，即要求楊月如撥打00000000
    000000號電話，楊月如撥打後，該電話即以語音表示
    為「恆生銀行」，須依指示匯款云云，致楊月如不疑有他而
    陷於錯誤，依指示操作自動櫃員機轉帳及填寫匯款申請書，
    而於附表一所示時間、匯款如附表一所示金額、至附表一所
    示黃輝進、蔡慶瑞、鄭正一（均另行偵辦）等人帳戶，共計
    匯款新臺幣（下同）九百二十七萬零四百元，致生損害於楊
    月如。
  2.又承接上開幫助詐欺之概括犯意，於九十三年八月二日，向
    亞太固網寬頻電信股份有限公司（原為東森寬頻電信股份有
    限公司，下稱亞太固網公司）臺中分公司，申辦○四─00
    000000號固網電話，而於九十三年八月二日後某不詳
    時間，在不詳地點，以不詳代價，將該固網電話出售予「阿
    財」使用，用以幫助「阿財」及其所屬犯罪集團作不法使用
    。嗣許景美於九十三年八月一日接獲自稱為「卓越投顧公司
    」（下稱卓越公司）員工「何家峻」、「楊主任」等人之電
    話，告以許景美抽中卓越公司賽馬獎金一百八十萬元，惟須
    先行繳納基金、會費加入會員後方能領取云云，並留下甲○
    ○申辦之上開固網電話作為卓越公司連絡電話，致許景美不
    疑有他而陷於錯誤，依指示操作自動櫃員機及填寫匯款申請
    書，而於附表二所示時間、匯款如附表二所示金額、至附表
    二所示呂俊德、孟建國、田凱文（均另案偵辦，田凱文部分
    係以變造之身分證件開立之帳戶）等人帳戶內，共計匯款四
    十六萬七千元，致生損害於許景美。
  3.復於九十二年十一月十日向中國信託商業銀行中華分行申請
    開立帳號000000000000號之活期帳戶（係簡稱
    系爭帳戶），嗣於九十三年六、七月間，至台南市北區小北
    夜市將系爭帳戶之存摺、提款卡、密碼交給姓名年籍不詳之
    人使用。而該姓名年籍不詳之人與其所屬之集團即意圖為自
    已不法之所有之犯意聯絡，於附表三所示之時間，以行動電
    話連續發送簡訊之方式，向附表三所示之林雅雯、劉宜福、
    陳淑芳佯稱其信用卡遭盜刷，請其至提款機辦理確認帳戶金
    額，林雅雯等不疑有詐而陷於錯誤，遂依其指示，將附表三
    所示之金額匯至甲○○之系爭帳戶內，事後待林雅雯等人察
    覺有異受騙而報案，始知上情。
  (三)案經台南市警察局第一分局報告臺灣臺南地方法院檢察署檢
    察官偵查後聲請簡易判決處刑，並經由楊月如訴由臺南縣警
    察局麻豆分局報告暨許景美訴由法務部調查局臺北市調查處
    移送臺灣臺中地方法院檢察署呈請臺灣高等法院檢察署檢察
    長核轉臺灣臺南地方法院檢察署檢察官偵查聲請併案審理。
二、按被告在偵查中雖未自白，惟依其他現存之證據，已足認定
    其犯罪者，第一審法院得因檢察官之聲請，不經通常審判程
    序，逕以簡易判決處刑，此乃刑事訴訟法第四百四十九條第
    一項前段之當然解釋。經查前開犯罪事實，有下列事證足資
    證明：
  (一)犯罪事實一部分：
  1.被告於警詢及偵查中坦承將0000000000、000
    0000000號行動電話（包含門號SIM卡）交付予綽號
    「阿財」之人。
  2.被告填具之中華電信股份有限公司臺南營運處行動電話業務
 　 申請書、申購優惠專案手機同意書各二份在卷足參。
  3.被害人楊月如於警詢中指訴綦詳，並有銀行自櫃員機交易紀
    錄四紙、郵政跨行匯款申請書三紙、合作金庫銀行匯款回條
    二紙在卷可憑。
  4.綜意聯合律師事務所法務室函、騰峰科技股份有限公司會員
    投資投注證明書、蔡慶瑞所有中華郵政公司臺南六甲郵局帳
    戶之開戶基本資料及客戶歷史交易清單、蔡慶瑞、鄭正一、
    黃輝進所有誠泰商業銀行永康分行帳戶之存摺存款業務往來
    約定書及交易明細查詢單各一份。
  (二)犯罪事實二部分：
  1.被告於警詢及偵查中坦承將亞太固網之行動電話（包含門號
    ）以三千元之代價出售予綽號「阿財」之人。
  2.被告填具之東森寬頻電信服務申請書一份在卷可按。
　3.告訴人許景美於警詢時指訴綦詳
  4.呂俊德所有之彰化銀行南高雄分行開戶基本資料、交易明細
    表、孟建國之誠泰商業銀行屏東分行之存款帳戶存提交易明
    細查詢單各一份。
  5.參以一般人均可輕易申請辦理電話號碼使用，如無特殊理由
    ，實無使用他人電話號碼之必要，且衡之現今社會無論係平
    面或電子媒體，均競相報導刮刮樂、樂透、信用貸款、退稅
    、簡訊等詐欺手法，常以收購電話號碼作為詐欺犯罪工具之
    事實，徵之被告乃年滿三十歲成年男子，並非無社會經驗之
    人，對於上情應有所認識，因此，被告將上開電話號碼出售
    予姓名年籍不詳之綽號「阿財」之人，已可預見前開電話號
    碼將作為詐欺集團犯罪之用。
  (三)犯罪事實三部分：訊據被告甲○○於警詢及偵訊中固不否認
    有開立系爭帳戶乙節，然矢口否認有犯罪事實三所示之犯行
    ，並辯稱：其所申辦之帳戶存摺、提款卡於九十三年六、七
    月間已抵押給地下錢莊，密碼寫在提款簿內，因為帳戶內沒
    有錢，所以讓對方知道密碼沒有關係。惟查前開犯罪事實，
    有下列事證足資證明：
  1.徵之民間借貸之常情，對於貸與人之姓名年籍資料、聯絡方
    式、償還處所及方法、取回抵押物品等情，理應詳為知悉，
    方可作為日後償還借款及取回抵押品之途徑，然被告甲○○
    卻對於上情毫無知悉，顯與借貸常情不符。
  2.又查，倘係正常借貸關係，被告明知系爭帳戶之存摺、提款
    卡、密碼均以抵押予貸與人，只需正常繳納本息或清償借款
    ，即可取回前開抵押品，卻於九十三年八月二十七日向銀行
    辦理存摺掛失，此有對帳單一紙在卷可稽，實有違常情，再
    者，若如被告所言，前開存摺、提款卡、密碼均抵押予地下
    錢莊，則其取得貸款後，若不願繼續繳納本息或清償借款，
    或擔心存摺、提款卡等物遭他用或其他原因，理應將全數之
    抵押品辦理掛失，方屬合理，卻僅就存摺辦理掛失，致取得
    前開存摺、提款卡之人，仍隨時可自由使用該帳戶以為款項
    之匯入提出，均有悖於一般社會生活常情，因此，被告前開
    所辯顯不可採。
  3.復查，被告甲○○所有系爭帳戶之開戶個人基本資料、對帳
    單各一份，足以證明系爭帳戶於九十二年十一月十一日完成
    開戶後，迄至九十三年八月二十六日均無任何提存交易，於
    系爭帳戶存摺掛失後，即自同年八月二十七日至九月十二日
    止密集跨行匯款與以提款卡提款之紀錄。
  4.被害人林雅雯、劉宜福、陳淑芳於警詢時之指訴綦詳，並有
    其等人轉帳至被告所有系爭帳戶之中華郵政自動櫃員機儲戶
    交易明細表十紙（其中林雅雯四張、劉宜福一張、陳淑芳二
    張）、彰化縣警察局員林分局、桃園縣警察局警察局刑警隊
    、台中縣警察局受理刑事案件報案三聯單、受理人頭帳戶犯
    罪案件詐騙帳戶通報警示、詐騙電話斷話表、受理各類案件
    紀錄表各三份附於警卷可稽，足證被告所有系爭帳戶確作為
    詐欺集團詐欺取財之用。
  5.再參以一般人大多可不附任何條件，亦無須任何費用，即可
    辦理金融帳戶存摺、提款卡使用，如無特殊理由，實無使用
    他人存摺、提款卡之必要；且金融帳戶存摺、提款卡等物，
    攸關帳戶所有人之財產權益，若不慎落入不明人士手中，極
    易被利用為與財產犯罪有關之犯罪工具，乃吾人一般生活經
    驗之體察，自應有妥為保管不讓他人任意使用，而被告卻輕
    易將上開物品交付予年籍姓名不詳之人乙節顯不合理，又徵
    之現今社會無論係平面或電子媒體，均競相報導刮刮樂、樂
    透、信用貸款、退稅、簡訊等詐欺手法，常以收購人頭帳戶
    作為詐欺犯罪工具之事實，徵之被告乃年滿三十歲成年男子
    ，並非無社會經驗之人，因此，被告對於提供系爭帳戶（包
    含提款卡、存摺、密碼）予年籍姓名不詳之人使用，已可預
    見該帳戶將作為詐欺集團犯罪之用。
  綜上各情相互以參，足證被告對於將電話號碼交付予綽號「阿
  財」之人以及將系爭帳戶交付予姓名年籍不詳之人，對於其等
  子乃詐欺集團成員之一，並利用其帳戶作為詐欺犯罪之用，已
  有預見，卻仍提供之，顯有幫助詐欺之不確定故意，因此，被
  告前開抗辯顯不可採，本件事證明確，被告犯行應堪認定。
三、論罪科刑
  (一)查向被告索取上開電話號碼之綽號「阿財」之人、索取系爭
    帳戶（包含提款卡、密碼）之姓名年籍不詳之人，以及其等
    所組成之詐欺集團成員之一，分別向被害人劉月如、許景美
    、林雅雯、劉宜福、陳淑芳或稱中獎、或佯稱信用卡遭盜刷
    等情，需持金融卡至提款機按照指示操作，或以被告所有前
    開電話通知需先行匯款繳納基金等詐術，詐騙楊月如、許景
    美、林雅雯、劉宜福、陳淑芳等人匯出如附表一、二、三所
    示之金額，再加以提領之行為，係犯刑法第三百三十九條第
    一項之詐欺取財罪。且向被告索取前開電話號碼、系爭帳戶
    之人，與向被害人林雅雯、劉宜福、陳淑芳、楊月如、許景
    美詐騙後匯款至被告系爭帳戶或其他帳戶之人，衡之其詐騙
    態樣，應屬相互分工組成詐欺集團之不同成員，就上開詐欺
    取財之犯行，有犯意聯絡及行為分擔，均為共同正犯。又詐
    欺集團先後向被害人林雅雯、劉宜福、陳淑芳、楊月如、許
    景美所為詐欺取財之犯行，時間緊接，犯罪構成要件相同，
    顯係基於概括之犯意反覆為之，應依刑法第五十六條之規定
    ，論以連續詐欺取財一罪。又被告前後二次交付電話號碼予
    綽號「阿財」之人、一次交付系爭帳戶予姓名年籍不詳之人
    等犯行，時間緊接，犯罪構成要件相同，顯係基於概括之犯
    意反覆為之，為連續犯，應依刑法第五十六條之規定，以一
    罪論，並依法加重其刑。而被告基於幫助之犯意，為構成要
    件以外之行為，應論以刑法第三百三十九條第一項詐欺取財
    罪之幫助犯，並依刑法第三十條第二項規定減輕其刑。
  (二)本件移送併辦部分（即被告交付行動電話門號之SIM卡及固
    網電話號碼部分）雖未據檢察官於起訴書敘及，惟該部分與
    檢察官於起訴書已敘明之部分有連續犯裁判上一罪之關係，
    為起訴效力所及，本院自當一併審究，附此敘明。
  (三)又查，被告曾於八十八年間因偽造文書案，經本院以八十八
    年度訴字第一二六三號刑事判決判處有期徒刑七月確定，緩
    刑二年，嗣於緩刑期間即八十九年間，因更犯竊盜件，經本
    院以八十九年度易字第一二二四號刑事判決判處有期徒刑三
    月確定，上開緩刑乃經本院以八十九年度撤緩字第四九號裁
    定撤銷緩刑確定，二案合併執刑，甫於九十年六月二十六日
    因縮短刑期執行完畢等情，有臺灣高等法院被告前案紀錄表
    一份在卷可稽，其受有期徒刑執刑完畢後，五年內再犯本件
    有期徒刑以上之罪，為累犯，應依法加重其刑，併遞加重之
    ，並依同法第七十一條第一項之規定，先加後減其刑。
  (四)爰審酌被告之品性、智識程度、犯罪手段、因貪圖小利而觸
    法，然所為幫助犯行，助長不法詐欺犯罪之氣焰，為害忠厚
    之社會大眾及金融經濟，並增加查緝詐欺犯罪之困難，對於
    社會治安所生損害非輕，且未與被害人楊月如、許景美、林
    雅雯、劉宜福、陳淑芳達成和解賠償損害，幫助詐欺所得之
    金額非微及犯罪後之態度等一切情狀，量處如主文所示之刑
    ，並諭知易科罰金之折算標準。
四、依刑事訴訟法第四百四十九條第一項前段、第四百五十四條
    ，刑法第三百三十九條第一項、第五十六條、第三十條、第
    四十七條、第四十一條第一項前段，罰金罰鍰提高標準條例
    第一條前段、第二條，逕以簡易判決處如主文示之刑。
五、如不服本判決，得於判決書送達之翌日起十日內，以書狀敘
    述理由，向本院合議庭提出上訴。
中　　華　　民　　國　　94　　年　　12　　月　　27　　日
　　　　　　　　　刑事第九庭    法　官  黃欣怡
以上正本證明與原本無異
如不服本判決應於送達後十日內向本院提出上訴狀
　　　　　　　　　　　　　　　　書記官  陳怡吟
中　　華　　民　　國　　94　　年　　12　　月　　27　　日
附表一
 　┌──┬─────┬─────┬─────┬─────┐
　 │編號│ 匯款日期 │ 匯款金額 │ 匯入帳戶 │ 匯款方式 │
　 │　　│　　　　　│　　　　　│　　　　　│　　　　　│
　 ├──┼─────┼─────┼─────┼─────┤
　 │ 一 │九十三年三│六萬一千六│蔡慶瑞臺南│楊月如以跨│
　 │　　│月十五日下│百元　　　│六甲郵局帳│行轉帳方式│
　 │　　│午一時三十│　　　　　│號○一九一│操作自動櫃│
　 │　　│五分二十一│　　　　　│一二二之○│員機自其臺│
　 │　　│秒許　　　│　　　　　│二二四六八│灣銀行帳號│
　 │　　│　　　　　│　　　　　│六號帳戶　│○五○○○│
　 │　　│　　　　　│　　　　　│　　　　　│○六○六二│
　 │　　│　　　　　│　　　　　│　　　　　│一四一九九│
　 │　　│　　　　　│　　　　　│　　　　　│二號帳戶匯│
　 │　　│　　　　　│　　　　　│　　　　　│款至蔡慶瑞│
　 │　　│　　　　　│　　　　　│　　　　　│臺南六甲郵│
　 │　　│　　　　　│　　　　　│　　　　　│局帳戶　　│
　 ├──┼─────┼─────┼─────┼─────┤
　 │ 二 │九十三年三│五萬元　　│同上　　　│楊月如以跨│
　 │　　│月十六日上│　　　　　│　　　　　│行轉帳方式│
　 │　　│午八時三十│　　　　　│　　　　　│操作自動櫃│
　 │　　│一分許　　│　　　　　│　　　　　│員機自其郵│
　 │　　│　　　　　│　　　　　│　　　　　│局帳號○○│
　 │　　│　　　　　│　　　　　│　　　　　│二一三○○│
　 │　　│　　　　　│　　　　　│　　　　　│三○○五一│
　 │　　│　　　　　│　　　　　│　　　　　│九○○○號│
　 │　　│　　　　　│　　　　　│　　　　　│帳戶匯款至│
　 │　　│　　　　　│　　　　　│　　　　　│蔡慶瑞臺南│
　 │　　│　　　　　│　　　　　│　　　　　│六甲郵局帳│
　 │　　│　　　　　│　　　　　│　　　　　│戶　　　　│
   ├──┼─────┼─────┼─────┼─────┤
　 │ 三 │九十三年三│十萬元　　│同上　　　│同上　　　│
　 │　　│月十六日上│　　　　　│　　　　　│　　　　　│
　 │　　│午九時五十│　　　　　│　　　　　│　　　　　│
　 │　　│分許　　　│　　　　　│　　　　　│　　　　　│
　 ├──┼─────┼─────┼─────┼─────┤
　 │ 四 │九十三年三│五萬元　　│同上　　　│同上　　　│
　 │　　│月十六日上│　　　　　│　　　　　│　　　　　│
　 │　　│午十時五十│　　　　　│　　　　　│　　　　　│
　 │　　│六分許　　│　　　　　│　　　　　│　　　　　│
　 ├──┼─────┼─────┼─────┼─────┤
　 │ 五 │九十三年三│九十五萬零│蔡慶瑞誠泰│楊月如以現│
　 │　　│月十七日某│四百元　　│商業銀行永│金匯款方式│
　 │　　│時　　　　│　　　　　│康分行帳號│至臺中西屯│
　 │　　│　　　　　│　　　　　│五四一五○│郵局填寫郵│
　 │　　│　　　　　│　　　　　│○○○八二│政跨行匯款│
　 │　　│　　　　　│　　　　　│一號帳戶　│申請書匯款│
　 │　　│　　　　　│　　　　　│　　　　　│至蔡慶瑞誠│
　 │　　│　　　　　│　　　　　│　　　　　│泰商業銀行│
　 │　　│　　　　　│　　　　　│　　　　　│永康分行帳│
　 │　　│　　　　　│　　　　　│　　　　　│戶　　　　│
　 ├──┼─────┼─────┼─────┼─────┤
　 │ 六 │九十三年三│一百四十二│黃輝進誠泰│楊月如以現│
　 │　　│月十七日某│萬五千六百│商業銀行永│金匯款方式│
　 │　　│時　　　　│元　　　　│康分行帳號│至臺中西屯│
　 │　　│　　　　　│　　　　　│五四一五○│郵局填寫郵│
　 │　　│　　　　　│　　　　　│○○○○八│政跨行匯款│
　 │　　│　　　　　│　　　　　│四七號帳戶│申請書匯款│
　 │　　│　　　　　│　　　　　│　　　　　│至黃輝進誠│
　 │　　│　　　　　│　　　　　│　　　　　│泰商業銀行│
　 │　　│　　　　　│　　　　　│　　　　　│永康分行帳│
　 │　　│　　　　　│　　　　　│　　　　　│戶　　　　│
　 ├──┼─────┼─────┼─────┼─────┤
　 │ 七 │九十三年三│四百零三萬│同上　　　│楊月如以現│
　 │　　│月二十三日│九千二百元│　　　　　│金匯款方式│
　 │　　│某時　　　│　　　　　│　　　　　│至合作金庫│
　 │　　│　　　　　│　　　　　│　　　　　│銀行朝馬分│
　 │　　│　　　　　│　　　　　│　　　　　│行填寫匯款│
　 │　　│　　　　　│　　　　　│　　　　　│條匯款至黃│
　 │　　│　　　　　│　　　　　│　　　　　│輝進誠泰商│
　 │　　│　　　　　│　　　　　│　　　　　│業銀行永康│
　 │　　│　　　　　│　　　　　│　　　　　│分行帳戶　│
　 ├──┼─────┼─────┼─────┼─────┤
　 │ 八 │九十三年三│一百十六萬│同上　　　│楊月如以現│
　 │　　│月二十四日│八千元　　│　　　　　│金匯款方式│
　 │　　│某時　　　│　　　　　│　　　　　│至臺中福安│
　 │　　│　　　　　│　　　　　│　　　　　│郵局填寫郵│
　 │　　│　　　　　│　　　　　│　　　　　│政跨行匯款│
　 │　　│　　　　　│　　　　　│　　　　　│申請書匯款│
　 │　　│　　　　　│　　　　　│　　　　　│至黃輝進誠│
　 │　　│　　　　　│　　　　　│　　　　　│泰商業銀行│
　 │　　│　　　　　│　　　　　│　　　　　│永康分行帳│
　 │　　│　　　　　│　　　　　│　　　　　│戶　　　　│
　 ├──┼─────┼─────┼─────┼─────┤
　 │ 九 │九十三年三│一百四十二│鄭正一誠泰│楊月如以現│
　 │　　│月二十五日│萬五千六百│商業銀行永│金匯款方式│
　 │　　│某時　　　│元　　　　│康分行帳號│至合作金庫│
　 │　　│　　　　　│　　　　　│五四一五○│銀行朝馬分│
　 │　　│　　　　　│　　　　　│○○三八九│行填寫匯款│
　 │　　│　　　　　│　　　　　│一七號帳戶│條匯款至鄭│
　 │　　│　　　　　│　　　　　│　　　　　│正一誠泰商│
　 │　　│　　　　　│　　　　　│　　　　　│業銀行永康│
　 │　　│　　　　　│　　　　　│　　　　　│分行帳戶　│
　 └──┴─────┴─────┴─────┴─────┘
附表二
　 ┌──┬─────┬─────┬─────┬─────┐
　 │編號│ 匯款日期 │ 匯款金額 │ 匯入帳戶 │ 匯款方式 │
　 │　　│　　　　　│　　　　　│　　　　　│　　　　　│
　 ├──┼─────┼─────┼─────┼─────┤
　 │ 一 │九十三年八│六萬二千元│呂俊德彰化│許景美以現│
　 │　　│月十七日某│　　　　　│商業銀行南│金匯款方式│
　 │　　│時　　　　│　　　　　│高雄分行帳│至聯信商業│
　 │　　│　　　　　│　　　　　│號八一五七│銀行十甲分│
　 │　　│　　　　　│　　　　　│五一二九九│行填寫匯款│
　 │　　│　　　　　│　　　　　│三七一○○│條匯款至呂│
　 │　　│　　　　　│　　　　　│號帳戶　　│俊德彰化商│
　 │　　│　　　　　│　　　　　│　　　　　│業銀行南高│
　 │　　│　　　　　│　　　　　│　　　　　│雄分行帳戶│
　 ├──┼─────┼─────┼─────┼─────┤
　 │ 二 │九十三年八│八萬元　　│田凱文高雄│許景美以現│
　 │　　│月二十三日│　　　　　│鼎金郵局帳│金匯款方式│
　 │　　│某時　　　│　　　　　│號○○四一│至臺中旱溪│
　 │　　│　　　　　│　　　　　│七九六○一│郵局填寫郵│
　 │　　│　　　　　│　　　　　│一三四七四│政跨行匯款│
　 │　　│　　　　　│　　　　　│號帳戶　　│申請書匯款│
　 │　　│　　　　　│　　　　　│　　　　　│至田凱文高│
　 │　　│　　　　　│　　　　　│　　　　　│雄鼎金郵局│
　 │　　│　　　　　│　　　　　│　　　　　│帳戶　　　│
　 ├──┼─────┼─────┼─────┼─────┤
　 │ 三 │九十三年九│五萬元　　│孟建國誠泰│許景美以跨│
　 │　　│月六日某時│　　　　　│商業銀行屏│行轉帳方式│
　 │　　│　　　　　│　　　　　│東分行帳號│操作自動櫃│
　 │　　│　　　　　│　　　　　│○六八四五│員機自其帳│
　 │　　│　　　　　│　　　　　│○○○五四│戶匯款至孟│
　 │　　│　　　　　│　　　　　│四三一號帳│建國誠泰商│
　 │　　│　　　　　│　　　　　│戶　　　　│業銀行屏東│
　 │　　│　　　　　│　　　　　│　　　　　│分行帳戶　│
　 ├──┼─────┼─────┼─────┼─────┤
　 │ 四 │九十三年九│十一萬元　│同上　　　│許景美以現│
　 │　　│月十日某時│　　　　　│　　　　　│金匯款方式│
　 │　　│　　　　　│　　　　　│　　　　　│至聯信商業│
　 │　　│　　　　　│　　　　　│　　　　　│銀行十甲分│
　 │　　│　　　　　│　　　　　│　　　　　│行填寫匯款│
　 │　　│　　　　　│　　　　　│　　　　　│條匯款至孟│
　 │　　│　　　　　│　　　　　│　　　　　│建國誠泰商│
　 │　　│　　　　　│　　　　　│　　　　　│業銀行屏東│
　 │　　│　　　　　│　　　　　│　　　　　│分行帳戶　│
　 ├──┼─────┼─────┼─────┼─────┤
　 │ 五 │九十三年九│十六萬五千│同上　　　│同上　　　│
　 │　　│月十三日某│元　　　　│　　　　　│　　　　　│
　 │　　│時　　　　│　　　　　│　　　　　│　　　　　│
　 └──┴─────┴─────┴─────┴─────┘
附表三
  ┌──┬────┬──────┬───────┐
  │    │被害人  │被詐欺時間  │被詐欺之金額  │
  ├──┼────┼──────┼───────┤
  │1   │林雅雯  │93年9月12日 │42,570元      │
  ├──┼────┼──────┼───────┤
  │2   │劉宜福  │93年9月12日 │11,856元      │
  ├──┼────┼──────┼───────┤
  │3   │陳淑芳  │93年9月10日 │71,807元      │
  └──┴────┴──────┴───────┘
附錄本判決論罪法條全文
刑法第三百三十九條第一項：
意圖為自己或第三人不法之所有，以詐術使人將本人或第三人之
物交付者，處五年以下有期徒刑、拘役或科或併科一千元以下罰
金。
